臺灣臺中地方法院刑事判決
111年度交簡上字第46號
上  訴  人  臺灣臺中地方檢察署檢察官
被      告  謝章星


上列上訴人因被告過失傷害案件，不服本院民國110年12月6日11
0年度交簡字第586號第一審簡易判決（起訴案號：110年度偵字
第19732號），本院判決如下：
    主          文
上訴駁回。
    犯罪事實及理由
一、本判決所引用被告丁○○以外之人於審判外之陳述，均經本院
    於審理時當庭直接提示而為合法調查，檢察官及被告均同意
    作為證據，本院審酌前開證據作成或取得狀況，均無非法或
    不當取證之情事，亦無顯不可信情況，故認為適當而均得作
    為證據，依刑事訴訟法第159條之5規定，均具有證據能力。
    另本判決以下所引用之非供述證據，均與本案事實具有自然
    關聯性，且核屬書證、物證性質，又查無事證足認有違背法
    定程式或經偽造、變造所取得等證據排除之情事，復經本院
    依刑事訴訟法第164條、第165條踐行物證、書證之調查程序
    ，亦堪認均有證據能力。
二、本案經本院合議庭審理結果，認原審判決認事用法及量刑均
    無不當，應予維持（詳如後述），並引用原審判決書記載之
    事實、證據及理由（如附件，含檢察官起訴書）。
三、檢察官上訴意旨略以：告訴人丙○○就本案交通事故之發生並
    無過失，被告所涉之過失行為，係於交岔路口轉彎車未禮讓
    直行車先行，即貿然左轉，顯為釀成車禍主因，並因此造成
    告訴人受有右側橈骨遠端骨折、顏面挫傷併血腫、右面顳骨
    骨折及右腦蜘蛛膜下出血等傷害，令告訴人需休養8個月，
    期間亦需家人照顧，被告迄今仍未與告訴人達成和解、賠償
    告訴人所受損害，足見其悔意不足，是原審判決量處刑度似
    嫌過輕，而有違比例原則及平等原則等語。
四、本院之判斷：
　㈠按關於刑之量定及緩刑之宣告，係實體法上賦予法院得為自
    由裁量之事項，倘其未有逾越法律所規定之範圍，或濫用其
    權限，即不得任意指摘為違法（最高法院75年度台上字第70
    33號判決意旨參照）。
　㈡經查：
　　1.原審依具體個案認定事實，認被告本案犯行罪證明確，並
      審酌：被告本應遵守交通規則，謹慎小心駕駛，被告卻貿
      然左轉而未禮讓直行之告訴人，導致本件事故之發生，並
      使告訴人受有起訴書所載之傷勢，且傷勢非輕，所為實有
      不該；復參以被告與告訴人雖成立調解，惟迄今仍未賠償
      告訴人所受損害；再考量被告於犯後坦承犯行之犯後態度
      ；兼衡被告未曾因刑事案件經法院論罪科刑，此有臺灣高
      等法院被告前案紀錄表附卷可考，素行尚佳；暨被告自陳
      大專畢業，之前在早餐店擺攤，目前無業，家庭經濟狀況
      不佳，沒有未成年子女需要扶養，但有1名94歲的媽媽需
      要扶養等一切情狀(見原審卷第33頁)，量處有期徒刑4月
      ，並諭知易科罰金之折算標準，此有原審判決書1份在卷
      可參。
　　2.經核原審判決認事用法並無違誤，就量刑部分，亦係以被
      告之責任為基礎，斟酌刑法第57條所列事項而為刑之量定
      ，尚稱妥適。參以上訴意旨所稱被告為肇事唯一因素、告
      訴人所受傷害情形、被告迄未與告訴人達成和解並賠償損
      害等情節，均據原審予以斟酌，並記載於原審判決書量刑
      理由中，業如前述，自難謂原審量刑有何違法失當之處。
      從而，檢察官以量刑過輕為由上訴，為無理由，應予駁回
      。
據上論斷，依刑事訴訟法第455條之1第1項、第3項、第368條、
第373條，判決如主文。
本案經檢察官乙○○提起公訴，檢察官賴謝銓提起上訴，檢察官甲
○○到庭執行職務。
中　　華　　民　　國　　111 　年　　5 　　月　　25　　日
                  刑事第十四庭  審判長法  官  黃司熒
                                      法  官  江健鋒
                                      法  官  田雅心
以上正本證明與原本無異。
不得上訴。
　　　　　　　　　　　　　　　　　　　書記官　王嘉麒
中　　華　　民　　國　　111 　年　　5 　　月　　25　　日
【附件】：本院110年度交簡字第586號刑事簡易判決